Software Developer

Portfolio &

+39-375-591-41-41

fcannizzo97@gmail.com

RIASSUNTO

Sviluppatore Flutter multipiattaforma, con forte attenzione alla qualità dell'interfaccia utente e alla user experience. Eccellenti doti comunicative e collaborative, unite a un approccio proattivo e orientato alle soluzioni. Spiccata attitudine al problem solving e alla gestione efficace delle sfide progettuali.

SKILLS

Front & back-end development

✓ Dart & Flutter

Agile Software development

✓ Javascript, Node.js, React.js

HTML & CSS

C# & .NET Framework

✓ Java, MySQL e SQL MS

✓ Software & Web Designer

ESPERIENZA PROFESSIONALE

Sellogic

<u>Software Developer</u> | Luglio, 2024 - Oggi

- Sviluppo di software gestionali per il commercio, utilizzando principalmente Dart e Flutter.
- Mobile app ristorazione per ordini e comande al tavolo che si interfaccia con la cassa tramite il protocollo mqtt.
- Totem chiosco multifunzione per ordini.
- Aggiornamento visuale dell'interfaccia del software gestionale di cassa.
- Sviluppo e creazione dei layout di tutti i software/app sopra citati, con mock-up per ogni pagina (con annessi eventi).

Web Master Privato

Web Master | Gennaio, 2021 - Gennaio, 2022

• Web master presso un privato, dove ho aiutato a sviluppare e mantenere siti web tramite Wordpress.

PROGETTI PERSONALI

Professionify, tool AI che formatta i tuoi testi con l'AI in base ai modelli e parametri che scegli. Sviluppato in: React.js per il front-end, back-end in Express.js per la comunicazione con l'API di Anthropic e infine Supabase per la gestione del database relazionale e autenticazione utente.

PokeNav, enciclopedia Pokemon sviluppata in Flutter con PokeApi 2.0, implementando stream reattivi per la gestione API, funzionalità di auto-caching e aggiornamenti dell'interfaccia utente in tempo reale.

PokeCollector, E-Commerce e gestionale prodotti, realizzato in React.js per il front-end, C# e .NET per il back-end e database SQL.

FORMAZIONE

FormaTemp - Software developer | Maggio, 2024 - Luglio, 2024

• Corso fulltime, conseguiti certificati come Java back-end developer e Dart & Flutter developer

Epicode school - Full-Stack developer | Ottobre, 2023 - Aprile, 2024

• Bootcamp di 6 mesi fulltime dove durante il quale ho realizzato diversi progetti front-end e back-end

ITTS A. VOLTA (PG) - Diploma perito grafico | 2011 - 2016

• Conseguito un diploma in Grafica e Comunicazione 70/100

LINGUE

- Italiano (nativo)
- Inglese (B2/C1)
- Spagnolo (A1)
- Giapponese (A1)